【裁判字號】    96,重上更(三),369
【裁判日期】    970123
【裁判案由】    違反槍砲彈藥刀械管制條例
【裁判全文】
臺灣高等法院臺南分院刑事判決   96年度重上更(三)字第369號
上  訴  人
即  被  告  甲○○
                    （現於臺灣臺南監獄執行中）
輔  佐  人  乙○○
選任辯護人  賴鴻鳴律師
            黃俊達律師
            莊信泰律師
上列上訴人因違反槍砲彈藥刀械管制條例案件，不服臺灣臺南地
方法院94年度訴字第656號中華民國94年11月3日第一審判決（起
訴案號：臺灣臺南地方法院檢察署94年度偵字第2353、2585、42
29、4935號），提起上訴，判決後，經最高法院第三次發回更審
，本院判決如下：
    主  文
原判決關於未經許可製造可發射金屬或子彈具殺傷力之手槍、子
彈未遂部分，暨定應執行之刑部分均撤銷。
甲○○未經許可製造可發射金屬或子彈具有殺傷力之改造手槍，
未遂，處有期徒刑貳年捌月，併科罰金新臺幣萬元，罰金如易
服勞役，以新臺幣貳仟元折算壹日，扣案之槍枝管制編號000000
0000號之仿轉輪槍外型製造之玩具手槍壹枝沒收。
    事  實
一、甲○○明知未經許可，不可製造可發射金屬或子彈具有殺傷
    力之改造手槍，竟基於製造改造手槍之犯意，於民國（下同
    ）93年12月間某日，在臺南縣新營市老船長玩具店，以新臺
    幣（下同）三千元至五千元不等之代價購得仿BERETTA廠93
    型半自動手槍外型製造，或仿BERETTA廠M9型半自動手槍外
    型製造，或仿GLOCK廠27型或17型半自動手槍製造，或仿SMI
    TH－WESSON轉輪槍製造，或仿DEGRRINGER雙管手槍製造，或
    仿一般轉輪槍外型製造之不具殺傷力之玩具手槍十五支後，
    竟未經許可，在其臺南縣新營市○○路五一一巷七弄三號住
    處，以銼刀將其中一支槍枝管制編號0000000000號之仿轉輪
    槍外型製造之玩具手槍內之阻鐵去除，貫通槍管，著手改造
    為可發射金屬或子彈具有殺傷力之改造手槍，惟因該轉輪手
    槍除擊錘施力機構故障且欠缺擊錘正面撞鐵零件、並欠缺彈
    輪懸吊軸桿，不能發射子彈，而未得逞。嗣於94年2月5日17
    時許，經警持搜索票，前往前開甲○○上開住處，扣得其持
    有如附表所示之物。
二、案經高雄市政府警察局刑事警察大隊報請臺灣臺南地方法院
    檢察署檢察官偵查起訴。
    理  由
一、認定犯罪事實所憑之證據及理由
（一）
    １被告於偵查中供稱「改造手槍半成品是跟玩具店買的，不
      是改造手槍；工具是我讀機工科，我想要改造手槍，買了
      機械回來要改造，但是發現改造槍枝沒有那麼容易，就放
      在那邊沒有用」等語（見偵字第2353號卷12頁）；嗣於原
      審審理時供認「（鑑定的槍枝裡有一支玩具手槍槍管已經
      貫通《即前述槍枝管制編號0000000000號之仿轉輪槍外型
      製造之玩具手槍》，是否你弄的？）那是我拿東西把阻鐵
      弄掉，我應該是拿銼刀用的。我不知道貫通是什麼意思，
      我只有挖一挖，材質我也不知道是什麼」等語（見原審卷
      第169頁） 。而去除製造廠商於玩具手槍（模型槍）槍管
      內預置之阻鐵，乃一般從事改造手槍者必先進行之步驟，
      為眾所週知之事實，而據被告於偵查中亦供認有想要改造
      手槍之情，再佐以合法玩具店所販賣之玩具手槍，其槍管
      內之阻鐵並未去除，然為警扣得之槍枝管制編號00000000
      00號之仿轉輪槍外型製造之玩具手槍之槍管則已貫通，足
      認被告於原審供稱「有以銼刀將該玩具手槍槍管內之阻鐵
      去除」等情，尚非無據而可信採。
    ２本院上訴審勘驗94年2月6日被告於偵查中之訊問錄音光碟
      ，勘驗結果：甲○○在檢察官訊問時依其自由意志陳述，
      經核對筆錄與甲○○在檢察官訊問之答話內容相同，答話
      時甲○○精神正常並無異狀，有勘驗筆錄在卷可稽（見本
      院上訴卷100頁） ，則被告於偵查中接受檢察官訊問時答
      話既與常人無異，尚無「經疲勞訊問」或有「精神異常」
      之情事，則被告於偵查中之供述顯係出於自由意志所為，
      自得作為本件之証據。
（二）扣案之玩具手槍共十五枝，除其中槍枝管制編號00000000
      00號之仿BERETTA廠93型半自動手槍外型製造者 ，係以填
      充氣體為發射動力，經實際試射，因發射動能甚微而不具
      殺傷力， 另十三支係仿BERETTA廠M9型半自動手槍外型製
      造者， 或仿GLOCK廠27型或17型半自動手槍製造者，或仿
      SMITH-WESSO N轉輪槍製造者 ，或仿DEGRRINGER雙管手槍
      製造者，均因槍管均具有阻鐵或兼有不具撞針，無法供發
      射彈丸，或僅有玩具金屬槍身，而均無殺傷力外，其中槍
      枝管制編號0000000000號，係仿轉輪槍外型製造之玩具手
      槍（槍管及轉輪已貫通），經檢視其扳機損壞無法供發射
      彈丸之用，而不具殺傷力，有內政部警政署刑事警察局94
      年3月9日刑鑑字第0000000000號槍彈鑑定書在卷可稽（見
      高市警刑偵12字第0940019874卷88至91頁）；再經本院更
      二審當庭勘驗扣案之其中槍枝管制編號0000000000號之仿
      轉輪槍外型製造之玩具手槍，其槍管已貫通，沒有阻鐵，
      且非塑膠材質，槍身為合金材質一節，又有勘驗結果在卷
      足憑（見本院更二審卷92頁），從而扣案之上開玩具手槍
      經鑑定結果，雖均不具殺傷力，但其中槍枝管制編號0000
      000000號之仿轉輪槍外型製造之玩具手槍，其槍管及轉輪
      則已貫通，可堪認定。
二、對於被告及其選任辯護人辯解本院之判斷
（一）被告及其選任辯護人辯解要旨
    １被告辯稱：伊雖有購買上開玩具手槍，但並未以銼刀將其
      中一枝玩具手槍之阻鐵去除，貫通槍管云云。
    ２被告選任辯護人為被告辯稱：被告縱然有除去阻鐵之行為
      ，然阻鐵去除行為並不能將原本欠缺擊錘正面撞鐵零件、
      彈輪懸吊軸桿及擊錘故障等問題修復，是除去阻鐵之行為
      ，本身不會有造成具體危險之可能，被告之行為即屬不能
      犯。
（二）不採的理由
    １被告未除去阻鐵之所辯，與其於前述偵查及原審之自白不
      符，顯係翻異卸責之詞，不足採信。
    ２ａ按刑法上之「不能犯」係謂已著手於犯罪之實行，而不
        能發生犯罪之結果，又無危險者，刑法第26條定有明文
        。
      ｂ前述編號0000000000號之仿轉輪槍外型製造之改造手槍
        經送法務部調查局鑑定結果，雖認該槍送鑑時除擊錘施
        力機構故障且欠缺擊錘正面撞鐵零件、並欠缺彈輪懸吊
        軸桿，不能發射子彈，無殺傷力，然仍以該送鑑槍枝機
        械故障及欠缺零件之情形，若能修復並補實零件後完整
        組合及操作使用，依其結構及材質強度，能發射適合其
        使用具有殺傷力之土造子彈，此有法務部調查局96年11
        月27日調科參字第 09600510670號鑑定通知書在卷可稽
        （見本院卷84頁）。
      ｃ承上所述，本件被告已有改造玩具手槍之犯罪故意，且
        已著手於改造手槍即除去阻鐵之行為，其所以未能完成
        改造手槍之行為，係因被告本身欠缺技術之障礙，致未
        能發現該槍枝欠缺擊錘正面撞鐵零件、彈輪懸吊軸桿及
        擊錘施力機構之故障而無從修復並補實零件。該改造玩
        具轉輪槍枝，若能修復並補實零件後完整組合及操作使
        用，依其結構及材質強度，能發射適合其使用具有殺傷
        力之土造子彈，已如前述法務部調查局鑑定通知書所述
        ，則本件玩具轉輪槍之改造，客觀上並非無完成改造之
        危險性。簡而言之，本件被告之所以未能完成製造（改
        造）手槍之行為，係因其本身欠缺技術致改造過程發生
        障礙所致，並非因其行為之性質無結果實現之可能性，
        自非所謂之「不能犯」，而屬障礙未遂。被告之辯護人
        辯稱被告就此部分所為僅係不能犯云云，亦無可採。
三、論罪科刑之理由
（一）新舊法比較適用部分：
    １按被告犯罪後 ，槍砲彈藥刀械管制條例部分條文於94年1
      月26日修正公布，並於同年月28日施行，其中就未經許可
      製造其他可發射金屬或子彈具有殺傷力之各式槍砲行為，
      其處罰規定原列於第11條第1項 ，法定刑為「五年以上有
      期徒刑，併科新臺幣一千萬元以下罰金」，修正後移列為
      同條例第8條第1項，法定刑提高為「無期徒刑或五年以上
      有期徒刑，併科新臺幣一千萬元以下罰金」，被告於本件
      違反槍砲彈藥刀械管制條例關於製造可發射金屬或子彈具
      殺傷力之各式槍砲之行為，因行為後法律有變更，而本件
      被告係經警於94年2月5日17時許為警查獲，然本件尚無証
      據足証被告在94年 1月28日上開條例生效施行後以後仍有
      製造之行為，依「罪疑唯輕」原則，應認本件被告製造槍
      彈之時間應在93年12月間購入該把槍械後，隨即著手製造
      之行為，則被告犯罪之時間應在94年1月27日以前 。就被
      告製造可發射金屬或子彈具殺傷力之手槍之行為，經比較
      上開新舊法後，以修正前之規定對被告有利，應適用修正
      前槍砲彈藥刀械管制條例第11條第1項之規定。
    ２又按刑法第33條第5款、第42條、第68等條文 ，業於94年
      2月2日修正公布，其中：第33條第5款由原先之 「罰金
      ：一元以上」，修正為「罰金：新臺幣一千元以上，以百
      元計算之」；第42條將原先之「罰金應於裁判確定後二
      個月內完納。期滿而不完納者，強制執行。其無力完納者
      ，易服勞役」、「易服勞役以一元以上三元以下，折算一
      日。但勞役期限不得逾六個月」、「罰金總額折算逾六個
      月之日數者，以罰金總額與六個月之日數比例折算」。「
      科罰金之裁判，應依前二項之規定，載明折算一日之額數
      」、「易服勞役，不滿一日之零數，不算」、「易服勞役
      期內納罰金者，以所納之數，依裁判所定之標準折算，扣
      除勞役之日期」之規定，修正為「罰金應於裁判確定後二
      個月內完納。期滿而不完納者，強制執行。其無力完納者
      ，易服勞役。但依其經濟或信用狀況，不能於二個月內完
      納者，得許期滿後一年內分期繳納。遲延一期不繳或未繳
      足者，其餘未完納之罰金，強制執行或易服勞役」、「依
      前項規定應強制執行者，如已查明確無財產可供執行時，
      得逕予易服勞役。」、「易服勞役以新臺幣一千元、二千
      元或三千元折算一日。但勞役期限不得逾一年」、「依第
      五十一條第七款所定之金額，其易服勞役之折算標準不同
      者，從勞役期限較長者定之。」、「罰金總額折算逾一年
      之日數者，以罰金總額與一年之日數比例折算。依前項所
      定之期限，亦同」、「科罰金之裁判，應依前二項之規定
      ，載明折算一日之額數」、「易服勞役不滿一日之零數，
      不算」、「易服勞役期內納罰金者，以所納之數，依裁判
      所定之標準折算，扣除勞役之日期」，另罰金罰鍰提高標
      準條例第二條亦配合修正，將原先之「依刑法第四十一條
      易科罰金或第四十二條第二項易服勞役者，均就其原定數
      額提高為一百倍折算一日；法律所定罰金數額未依本條例
      提高倍數，或其處罰法條無罰金刑之規定者，亦同」之規
      定，予以修正刪除；第68條由原先之「拘役或罰金加減
      者，僅加減其最高度」，修正後關於罰金刑部分移至第67
      條而規定「有期徒刑或罰金加減者，其最高度及最低度同
      加減之」；並均自95年7月1日起施行。是依上開規定，罰
      金既由銀元一元以上，提高為新台幣一千元以上，無異提
      高法定刑為罰金時之可科處之最低刑為新台幣一千元，修
      正後之刑法第33條第5款之規定並未有利於行為人 。又關
      於易服勞役部分，依修正前罰金罰鍰提高標準條例第二條
      前段規定，就其原定數額提高為一百倍折算一日，則被告
      經諭知併科罰金部分，依行為時之易服勞役折算標準，最
      高應以銀元三百元折算一日，即新台幣九百元折算一日。
      惟依95年7月1日修正公布施行之刑法第42條 第3項前段規
      定，則最高得以新台幣三千元折算一日，是修正後刑法第
      42條有關折算標準之規定，有利於被告。另關於罰金刑減
      輕或加重部分，修正前刑法第68條僅就罰金之最高度加減
      之，但修正後刑法第67條，就罰金刑之最高度、最低度同
      加減之；則綜合上情比較新舊法結果，關於易刑處分即易
      服勞役折算標準部分，應以修正後現行之刑法第42條之規
      定有利於被告；其餘部分 ，應以刑法第33條第5款之規定
      有利於被告，依95年7月1日施行之刑法第2條第1項前段、
      同條項但書規定，應適用行為時法即修正前刑法第33條第
      5款之規定及修正後現行刑法第42條之規定 。另基於法律
      不得割裂適用之原則，本件亦應適用修正前刑法68條之規
      定，而無修正後現行刑法第67條之適用。
（二）查被告製造可發射金屬或子彈具有殺傷力之槍枝未遂，核
      其所為，係犯修正前槍砲彈藥刀械管制條例第11條第 5項
      、 第1項之未經許可製造可發射金屬或子彈具殺傷力改造
      手槍未遂罪，並依刑法第25條第2項之規定 ，按既遂犯之
      刑減輕之。
（三）爰審酌被告著手改造手槍之犯罪動機、目的、手段，其行
      為雖屬未遂，但對社會安寧秩序造成危害之程度，及犯罪
      後否認之態度等一切情狀 ，量處如主文第2項所示之刑，
      罰金部分並依修正後刑法第42條 第3項規定諭知易服勞役
      之折算標準。扣案之槍枝管制編號0000000000號之仿轉輪
      槍外型製造之玩具手槍一枝，係被告所有，供其製造手槍
      所用之物，應依刑法第38條第1項第2款之規定併予宣告沒
      收。至於扣案之如附表編號１至１７所示之物，除其中槍
      枝管制編號0000000000號之仿轉輪槍外型製造之玩具手槍
      一枝已諭知沒收外，其餘編號１所示玩具手槍十四支，及
      附表編號２至１７所示之物，既非違禁物，亦無証據足証
      係供被告本件犯罪，或預供犯罪所用之物，均不併予宣告
      沒收。另被告用以製造上開玩具手槍之銼刀，既未扣案，
      且被告已否認犯行，亦無証據足証係屬被告所有，亦不另
      為沒收之諭知。
四、撤銷改判之理由
（一）原審判決附表三即本判決附表所示之物，除槍枝管制編號
      0000000000號之仿轉輪槍外型製造之玩具手槍外，其餘原
      審判決附表三編號一至十七所示之改造槍枝半成品及其餘
      扣押物，均無証據足証係屬違禁物，或供本件被告犯罪、
      或預備犯罪所用之物，原審均予以宣告沒收，尚有未當。
      又扣案之「改造子彈半成品一六八顆」，既經內政部刑事
      警察局鑑定結果，均認係玩具金屬彈殼，且被告於警詢迄
      至偵審程序中，均堅詞否認有著手改造子彈之行為，尚無
      證據證明被告確已著手實行改造行為（詳後述），乃原判
      決逕認被告觸犯未經許可製造子彈未遂罪，亦屬率斷。
（二）被告上訴，就涉犯製造子彈未遂部分雖有理由，但就製造
      槍枝管制編號0000000000號之手槍部分則無理由，且原判
      決既有上開可議之處，即屬無可維持，應由本院將原判決
      關於此部分及定應執行刑部分予以撤銷改判。
五、對於其餘公訴事實之判斷理由
（一）公訴意旨略以：被告於93年12月間某日，在臺南縣新營市
      老船長玩具店，除購得槍枝管制編號0000000000號之仿轉
      輪槍外型製造之玩具手槍一支外（此部分已論罪，如上所
      述），另以三千元至五千元不等之代價購得不具殺傷力之
      玩具手槍十四枝，並同時購得玩具子彈一百六十八顆後，
      竟基於製造具殺傷力之槍、彈之犯意，自93年12月某日起
      ，未經許可，在其前揭住處，以老虎鉗、鑽頭、鑽孔機、
      壓模機、砂輪機、切割機、電鑽各一台，及工具一批等，
      著手將上揭玩具手槍及子彈製造為具有殺傷力之子彈，惟
      尚未製造成具殺傷力之槍、彈而未遂，即為警於94年2月5
      日17時許在其住處查獲，並扣得子彈半成品一六八顆及老
      虎鉗、鑽頭、鑽孔機、壓模機、砂輪機、切割機、電鑽各
      一台、工具一批等物。因認被告此部分所為，係涉犯修正
      前槍砲彈藥刀械管制條例第11條第5項、第1項，同條例第
      12條第5項、第1項之未經許可製造具殺傷力改造手槍、子
      彈未遂罪嫌。
（二）按犯罪事實應依證據認定之，無證據不得認定犯罪事實；
      又不能證明被告犯罪或其行為不罰者應諭知無罪之判決。
      刑事訴訟法第154條第2項、第301條第1項分別定有明文。
      次按刑事訴訟法第161條已於91年2月8日修正公布 ，修正
      後同條第1項規定：檢察官就被告犯罪事實， 應負舉證責
      任，並指出證明之方法。因此，檢察官對於起訴之犯罪事
      實，應負提出證據及說服之實質舉證責任。倘其所提出之
      證據，不足為被告有罪之積極證明，或其闡明之證明方法
      ，無從說服法官以形成被告有罪之心證，基於無罪推定之
      原則，自應為被告無罪判決之諭知（最高法院92年度台上
      字第128號判例意旨可資參照）。
（三）經查，扣案之上開玩具手槍十四支及扣案之「子彈半成品
      一六八顆」經內政部刑事警察局鑑定結果，玩具手槍部分
      ，除其中槍枝管制編號0000000000號之仿BERETTA 廠93型
      半自動手槍外型製造者，係以填充氣體為發射動力，經實
      際試射，因發射動能甚微而不具殺傷力，另十三支仿BERE
      TTA廠M9型半自動手槍外型製造者，或仿GLOCK廠27型或17
      型半自動手槍製造者，或仿SMITH-WESSON轉輪槍製造者，
      或仿DEGRRING ER雙管手槍製造者，均因槍管均具有阻鐵
      或兼有不具撞針，無法供發射彈丸，或僅有玩具金屬槍身
      ，而均無殺傷力；另扣案之子彈半成品部分，均認係玩具
      金屬彈殼，有內政部警政署刑事警察局94年3月9日刑鑑字
      第0000000000號槍彈鑑定書在卷可稽（見高市警刑偵12
      字第0940019874卷88至91頁）。而被告於警詢迄至本件偵
      審程序中，亦堅詞否認有著手製造（改造）上開手槍及子
      彈之行為，縱認該等玩具手槍及金屬子彈係供被告預備改
      造使之具有殺傷力所用，然公訴人並未舉出任何證據以資
      證明被告確已著手實行改造行為，且本院依檢察官所提出
      之證據，均不足為被告此部分有罪之積極証明，亦無從說
      服本院以形成被告此部分有罪之心證；此外，復查無其他
      積極証據以資証明被告有公訴意旨所指之此部分犯行，基
      於無罪推定之原則，自應認不能証明被告此部分之犯罪。
      惟公訴意旨認被告此部分犯行，與其所為上揭經認定有罪
      之製造可發射金屬或子彈具有殺傷力之手槍罪，為一行為
      觸犯數罪名之想像競合犯，屬實質上一罪，爰不另為無罪
      之諭知。
五、適用法律
（一）刑事訴訟法第369條第1項前段、第364條、第299條第1項
      前段。
（二）修正前槍砲彈藥刀械管制條例第11條第5項、第1項，刑法
      第2條第1項前段、第11條、第25條第2項、第42條第3項、
      第38條第1項第2款，判決如主文。
本案經檢察官無忠賢到庭執行職務。
中    華    民    國    97    年    1     月    23    日
                  刑事第三庭    審判長法  官  陳義仲
                                      法  官  宋明蒼
                                      法  官  蔡勝雄
以上正本證明與原本無異。
如不服本判決，應於收受本判決後十日內向本院提出上訴書狀。
其未敘述上訴理由者並得於提起上訴後十日內向本院補提理由書
狀（均須按他造當事人之人數附繕本）「切勿逕送上級法院」。
                                      書記官  汪姿秀
中    華    民    國    97    年    1     月    23    日
附錄本案論罪科刑法條：
修正前槍砲彈藥刀械管制條例第11條第1項
未經許可，製造、販賣或運輸第4條第1項第1款所稱其他可發射
金屬或子彈具有殺傷力之各式槍砲者，處5年以上有期徒刑，併
科新臺幣1千萬元以下罰金。
附表：
┌─┬───┬──┬──────┬───────┬───┐
│編│品 名 │數量│鑑定報告文號│  鑑定結果    │特殊狀│
│號│      │    │            │              │況註記│
├─┼───┼──┼──────┼───────┼───┤
│1.│玩具手│15枝│刑鑑字第    │ 全不具殺傷力 │其中一│
│  │槍    │    │0000000000號│              │支管制│
│  │      │    │【見偵字2353│              │編號11│
│  │      │    │號卷23～37頁│              │021550│
│  │      │    │】          │              │18號係│
│  │      │    │            │              │仿轉輪│
│  │      │    │            │              │槍外型│
│  │      │    │            │              │製造，│
│  │      │    │            │              │槍管及│
│  │      │    │            │              │轉輪已│
│  │      │    │            │              │貫通。│
├─┼───┼──┼──────┼───────┼───┤
│  │子彈  │168 │同上        │均係玩具金屬彈│      │
│2.│      │顆  │            │殼不具殺傷力  │      │
├─┼───┼──┼──────┼───────┼───┤
│3.│老虎鉗│1個 │扣押物品清單│              │      │
│  │      │    │【參見偵卷第│              │      │
│  │      │    │2353號p53-  │              │      │
│  │      │    │p54】       │              │      │
├─┼───┼──┼──────┼───────┼───┤
│4.│ 鑽頭 │23支│  同上      │              │      │
├─┼───┼──┼──────┼───────┼───┤
│5.│鑽孔機│1臺 │  同上      │              │      │
├─┼───┼──┼──────┼───────┼───┤
│6.│壓模機│1臺 │  同上      │              │      │
├─┼───┼──┼──────┼───────┼───┤
│7.│砂輪機│1臺 │  同上      │              │      │
├─┼───┼──┼──────┼───────┼───┤
│8.│切割機│1臺 │  同上      │              │      │
├─┼───┼──┼──────┼───────┼───┤
│9.│ 電鑽 │1臺 │  同上      │              │      │
├─┼───┼──┼──────┼───────┼───┤
│10.│ 彈匣 │1個 │  同上      │              │      │
├─┼───┼──┼──────┼───────┼───┤
│11.│油標尺│1支 │  同上      │              │      │
├─┼───┼──┼──────┼───────┼───┤
│12.│ 零件 │1批 │  同上      │              │      │
├─┼───┼──┼──────┼───────┼───┤
│13.│ 鋼條 │4枝 │  同上      │              │      │
├─┼───┼──┼──────┼───────┼───┤
│14.│ 彈簧 │33條│  同上      │              │      │
├─┼───┼──┼──────┼───────┼───┤
│15.│ 銅條 │1支 │  同上      │              │      │
├─┼───┼──┼──────┼───────┼───┤
│16.│數字鋼│2盒 │  同上      │              │      │
│  │盒    │    │            │              │      │
├─┼───┼──┼──────┼───────┼───┤
│17.│ 工具 │1批 │  同上      │              │      │
└─┴───┴──┴──────┴───────┴───┘


司法院資訊處製作；財團法人民間司法改革基金會備份。
